臺灣高等法院刑事判決　　　　　　　　　　　　　九十三年度上易字第一二九０號
　　上　訴　人　臺灣士林地方法院檢察署檢察官
　　上　訴　人
　　即　被　告　乙○○
　　　　　　　　丁○○
　　選任辯護人　甲○○　律師
右上訴人因被告傷害案件，不服臺灣士林地方法院九十三年度易字第二二八號，中華
民國九十三年六月十八日第一審判決（起訴案號：臺灣士林地方法院檢察署九十二年
度偵字第一一０三一號），提起上訴，本院判決如左：
    主  文
原判決撤銷。
乙○○、丁○○無罪。
    理  由
一、公訴意旨略以：被告乙○○、丁○○為母女，丙○○與戊○○為夫妻，均以擺設
    路邊攤為業。民國（下同）九十二年三月十七日上午十一時四十分許，乙○○、
    丁○○在台北市○○路○段二０一號（即台北榮總一號門前人行地下道）前，因
    攤販事宜與丙○○、戊○○發生爭執，乙○○、丁○○心生不滿，竟共同基於傷
    害之犯意，與丙○○、戊○○互相拉扯，致丙○○受有背部瘀傷、鼻樑、頸部、
    右肘及腹部擦傷等傷害；戊○○受有右眼眶瘀腫及頸部擦傷等傷害。因認被告乙○○、丁○○共同犯有刑法第二百七十七條第一項傷害罪嫌。
二、公訴人認被告乙○○、丁○○右開犯行，無非以丙○○、戊○○之指述，並提出
    台北市立陽明醫院診斷書為證，被告亦不否認有拉扯之事，並經證人江添富證述
    在卷，資為依據。
三、惟查：
　(一)按在重建過去事件真相之程序上，告訴人亦為經歷此事件之人，經由其具結作證
　  ，固屬證據方法之一，惟其本質究為對立訴訟之一造，所為陳述旨在使被告受刑
    事追訴處罰，極易失真，故於審究此種證言時，尤應審慎斟酌其憑信性之有無，
    如有瑕疵，不能遽採。
　(二)查告訴人丙○○、戊○○在檢察官偵查中與警詢時均稱，本件傷害之際，有證人
　  即該處攤販陳萬得、林清標目擊云云，但經承辦警員查訪結果，謂事已逾半年，
    目擊證人造訪不易，且告訴人表示不願牽連他人云云，此有台北市政府警察局北
    投分局交辦（查）單在卷可稽。按告訴人就此證據之主張，前後反覆，檢察官復
    未據以為被告傷害事實之舉證，則告訴人所為被告傷害之證詞，難認無瑕疵。
　(三)次查檢察官所舉證人江添富固陳稱，被告乙○○、丁○○有因攤販生意關係，與
　  告訴人丙○○、戊○○發生相互拉扯情事，但在原審交互結問中明確證稱，先是
    丁○○與丙○○二人互相拉扯，衹有手和手互相碰觸，伊過去勸說「男人不能打
    拉不了四人，後來旁人幫忙，始勸住；伊記得四人均未受傷等語，故難憑此認定
    告訴人等有因本件相互拉扯致傷害之事實。至於同證人於「我記得（四人）沒什
    麼傷」之後，所稱「頂多是手部抓傷」一詞，並非其目擊之事實，性質上核係意
    見證據，依據刑事訴訟法第一百六十條證人之個人意見或推測之詞，不得作為證
    據，故不具證據能力，不能憑以認定告訴人等有受傷之事實。
　(四)再則，告訴人等所提診斷書，固足證明告訴人等於急診就醫時有此傷痕，但診斷
    書並不足證明受傷之原因事實，故與被告等被訴傷害行為之待證事實，不具直接
    推論上之關聯性，自不能遽憑以推論為被告等拉扯所致。況查上述證人江添富明
    確證稱，本件四人衹手與手互相接觸、拉扯等語，但上開診斷書所載有背部、鼻
    樑、頸部、腹部或右眼眶、頸部等傷痕，更不足以證明出於被告等拉扯所致。
四、綜觀上述檢察官之舉證，對於認定被告乙○○、丁○○犯傷害罪，仍存在相當合
    理之懷疑，尚不能認定被告等犯傷害罪。
五、原審對於各個證據與推理，未予深究，遽認告訴人等診斷書所載之傷害出於被告
    等故意傷害行為所致，有所違誤。被告等上訴意旨否認犯罪，非無理由，本院自
    應將原判決撤銷，改判被告等無罪，以免抑。本件既為被告無罪之諭知，則公
    訴人上訴意旨指摘原判決量刑過輕云云，已無理由，應併予駁回。
據上論斷，應依刑事訴訟法第三百六十九條第一項前段、第三百六十四條、第三百零
一條第一項，判決如主文。
本案經檢察官朱兆民到庭執行職務。
中　　　華　　　民　　　國　　九十三　　年　　　九　　　月　　二十一　　日
                              臺灣高等法院刑事第八庭
                                  審判長法  官　陳　祐　治
                                        法  官　陳　晴　教
                                        法  官  王　炳　梁
右正本證明與原本無異。
不得上訴。
                                        書記官　詹　麗　珠
中　　　華　　　民　　　國　　九十三　　年　　　九　　　月　　二十二　　日
